台灣苗栗地方法院刑事判決　　　　　　　　　　　　　九十一年度訴字第二四八號
　　公　訴　人　臺灣苗栗地方法院檢察署檢察官
　　被　　　告　乙○○
右列被告因偽造文書等案件，經檢察官提起公訴（九十年度偵字第四０八三號），本
院判決如左：
    主      文
乙○○連續行使偽造私文書，足以生損害於他人，累犯，處有期徒刑壹年。
如附表一、二、三所示門號之臺灣大哥大公司行動電話服務申請書上偽造之「丙○○
」、「甲○○」、「己○○」署押各捌枚及如附表一、二、三所示門號之同意書上偽
造之「丙○○」、「甲○○」、「己○○」署押各壹枚均沒收之。
    事      實
一、乙○○曾於民國八十四年間因分別違反妨害兵役治罪條例及妨害風化案件，經臺
    灣新竹地方法院、臺灣高等法院分別判處有期徒刑八月、五年六月確定，嗣經定
    其應執行有期徒刑為六年三月確定，甫於九十年一月二十三日因縮短刑期執行完
    畢。詎仍不知悔改，明知綽號「小郭」真實姓名、年籍不詳之成年男子所持有之
    甲○○國民身分證正本、全民健保卡正本各一張係甲○○失竊之贓物（於九十年
    三月二日十七時許，在台中縣大甲鎮○○路四十九號旁失竊），竟基於收受贓物
    之故意，於九十年五月間某日許，在苗栗縣苗栗市真善美電子遊藝場內，收受綽
    號「小郭」之成年男子所交付之甲○○國民身分證正本、全民健保卡正本各一張
    。乙○○為向通訊行詐取行動電話ＳＩＭ卡，竟基於偽造文書及詐欺取財之概括
    犯意，連續於附表一、二、三所示時間，在如附表一、二、三所示門號之臺灣大
    哥大股份有限公司（下簡稱臺灣大哥大公司）之行動電話服務申請書上申請人姓
    名欄及申請人簽章欄內偽簽如附表一、二、三所示之被害人署押各八枚（該申請
    書為一式四聯，白聯為公司使用聯、紅聯為客戶留存聯、黃聯為代理商使用聯、
    藍聯為銷售店點使用聯，乙○○係以在第一聯即白聯偽簽如附表一、二、三所示
    丙○○、甲○○、己○○之署押，並透過複寫之方式在其餘各聯偽簽渠等之署押
    ），及如附表一、二、三所示門號之同意書上立同意書人簽章欄內偽簽如附表一
    、二、三所示丙○○、甲○○、己○○之署押各一枚，而偽造前揭行動電話申請
    書及同意書，再連同上開甲○○國民身分證正本、全民健保卡影本及綽號「小郭
    」另行交付之丙○○、己○○國民身分證影本及健保卡影本各一張，於如附表一
    、二、三所示時間，持向位於台中市之臺灣大哥大公司之代理商奇哥通信行，向
    不知情之職員李慧娟、汪君平、葉羿君申請臺灣大哥大公司行動電話門號使用，
    使奇哥通信行之上開承辦職員陷於錯誤，而核准如附表一、二、三所示門號之行
    動電話號碼，供乙○○使用，並交付該等門號之ＳＩＭ卡十一枚予乙○○，足以
    生損害於丙○○、甲○○、己○○、奇哥通信行等人，及台灣大哥大公司對於行
    動電話門號管理之正確性。嗣乙○○於取得如附表一、二、三所示門號之行動電
    話門號後，即基於意圖為自己不法利益之概括犯意，自上開門號開通之日即自九
    十年五月三十日起，至九十年九月四日止，計連續撥打上揭行動電話多次，而得
    免除支付通訊費用如附表一所示編號一為新台幣（下同）一千一百七十元，編號
    二為七百四十七元，編號三為六十五元，編號四為九百零六元，編號五為六十五
    元；附表二所示編號一、二、三均為五十二元；附表三編號一為一百七十八元，
    編號二為一千八百二十四元，編號三為一百七十八元，合計達五千二百八十九元
    。因乙○○將附表二、三所示門號之ＳＩＭ卡及申請書之客戶留存聯交由不知情
    之丁○○，囑丁○○倘臺灣大哥大公司人員以電話確認上開門號之申請人時，佯
    稱係各該門號申請人開卡使用，嗣經警於九十年六月十四日十二時三十分許，在
    丁○○位於苗栗縣苗栗市○○路六四○號三樓之居所內查獲，並扣得上開ＳＩＭ
    卡七枚及門號申請書客戶留存聯各一份，並循線查獲乙○○，始查悉上情。
二、案經苗栗縣警察局移送臺灣苗栗地方法院檢察署檢察官偵查起訴。
    理      由
一、右開事實，業經被告乙○○迭於偵查中及本院審理中坦承不諱，並據證人丁○○
    、戊○○於本院審理中到庭證述明確，核與被害人丙○○、甲○○、己○○於偵
    、審中指述情節相符，復有附表一所示門號之申請書客戶留存聯影本、公司使用
    聯影本、同意書影本各一份、附表二所示門號之申請書客戶留存聯影本、附表二
    編號一、二所示門號之申請書公司使用聯影本、同意書影本各一份、附表三所示
    門號之申請書客戶留存聯影本、公司使用聯影本、同意書影本各一份及台灣大哥
    大公司函暨檢附如附表一、二、三所示門號之行動電話帳單十一份影本附卷可稽
    ，及附表二、三所示門號之ＳＩＭ卡各一枚扣案可資佐證，是被告上揭自白確與
    事實相符。從而，本件事證明確，被告右揭收受贓物、偽造文書、詐欺取財、詐
    欺得利等犯行均堪認定，應予依法論科。
二、核被告所為，係犯刑法第二百十六條、第二百十條之行使偽造私文書罪、第三百
    三十九條第一項之詐欺取財罪、同條第二項之詐欺得利罪及第三百四十九條第一
    項之收受贓物罪。起訴意旨雖未敘及被告之右揭詐欺得利及收受贓物犯行，惟被
    告此部分犯行與檢察官起訴部分，既均具有牽連犯之裁判上一罪關係，而為起訴
    效力所及，且並經公訴人當庭請求併予審理，本院自應併與審理判決，附此敘明
    。被告多次偽造署押用以偽造私文書，其多次偽造署押之行為，皆為偽造私文書
    之部分行為，均不另論罪；又被告偽造私文書復持以行使，其偽造之低度行為，
    均為行使之高度行為所吸收，只論以行使偽造私文書罪。又被告先後多次行使偽
    造私文書、詐欺取財、詐欺得利犯行，時間緊接，方法相同，所犯構成要件相同
    ，均為連續犯，應分別依刑法第五十六條規定，各以一罪論，並分別加重其刑。
    另被告之上揭收受贓物及連續行使偽造私文書、詐欺取財、詐欺得利犯行間，均
    有方法結果之牽連關係，為牽連犯，應從一重依連續行使偽造私文書處斷。又被
    告曾於八十四年間因分別違反妨害兵役治罪條例及妨害風化案件，經臺灣新竹地
    方法院、臺灣高等法院分別判處有期徒刑八月、五年六月確定，嗣經定其應執行
    有期徒刑為六年三月確定，甫於九十年一月二十三日因縮短刑期執行完畢，有臺
    灣高等法院被告全國前案紀錄表及臺灣高等法院檢察署刑案紀錄簡覆表各一紙在
    卷可稽，其於有期徒刑執行完畢，五年內再犯有期徒刑以上之本罪，為累犯，應
    依刑法第四十七條之規定，遞加重其刑。爰審酌被告有違反藥事法、麻醉藥品管
    理條例、妨害兵役治罪條例及妨害風化案件前科，有台灣高等法院檢察署刑案紀
    錄簡覆表一紙在卷可稽，顯見其素行不佳，及為圖不法利益竟持被害人等人國民
    身分證及全民健保卡影本，以偽造署押之方式申請行動電話門號使用，其侵害被
    害人財產權益甚鉅及犯後坦承犯行，知所悔悟，態度良好等一切情狀，量處如主
    文所示之刑，以示懲儆。
三、至附表一、二、三所示門號之臺灣大哥大公司之行動電話服務申請書上申請人姓
    名欄及申請人簽章欄內偽簽如附表一、二、三所示被害人丙○○、甲○○、己○○之署押各八枚（該申請書為一式四聯，白聯為公司使用聯、紅聯為客戶留存聯
    、黃聯為代理商使用聯、藍聯為銷售店點使用聯，乙○○係以在第一聯即白聯偽
    簽如附表一、二、三所示被害人丙○○、甲○○、蕭國之署押，並透過複寫之方
    式在其餘各聯偽簽渠等之署押），及如附表一、二、三所示門號之同意書上立同
    意書人簽章欄內偽簽如附表一、二、三所示被害人丙○○、甲○○、蕭國之署押
    各一枚，均應依刑法第二百十九條規定予以宣告沒收。至扣案之ＳＩＭ卡七枚雖
    係被告因詐欺所得之物，惟屬被害人奇哥通信行所有，非屬被告所有，核與刑法
    規定之沒收要件不合，爰不予宣告沒收，附此敘明。
據上論斷，應依刑事訴訟法第二百九十九條第一項前段，刑法第五十六條、第二百十
六條、第二百十條、第三百三十九條第一項、第二項、第三百四十九條第一項、第五
十五條、第四十七條、第二百十九條，罰金罰鍰提高標準條例第一條前段，判決如主
文。
本案經檢察官吳義聰到庭執行職務。
中      華      民      國      九十一    年      九    月      十      日
                                    臺灣苗栗地方法院刑事第二庭
                                    法  官  吳  炳  桂
右正本證明與原本無異。
如不服本判決，應於送達後十日內向本院提出上訴狀（須附繕本），上訴於台灣高等
法院台中分院。
                                        書記官  楊  慧  萍
中      華      民      國      九十一    年      九    月     十三     日
附錄本件判決論罪科刑法條全文：
刑法第二百十條：
偽造、變造私文書，足以生損害於公眾或他人者，處五年以下有期徒刑。
刑法第二百十六條：
行使第二百十條至第二百十五條之文書者，依偽造、變造文書或登載不實事項或使登
載不實事項之規定處斷。
刑法第三百三十九條第一項、第二項：
意圖為自己或第三人不法之所有，以詐術使人將本人或第三人之物交付者，處五年以
下有期徒刑、拘役或科或併科一千元以下罰金。
以前項方法得財產上不法之利益或使第三人得之者，亦同。
刑法第三百四十九條第一項：
收受贓物者，處三年以下有期徒刑、拘役或五百元以下罰金。
